# 求助陈版主，施工企业会计处理的疑问

提问人：liuweisheng 时间：2023-10-24 17:15:53
房地产施工企业已签收尚未使用的砖头及混凝土期末不确认对应的收入，成本在合同履约成本余额列示，这样理解是否正确。谢谢版主解惑。

回答人：chenyiwei
如果已被施工领用，则其成本转入合同履约成本；尚未被施工领用的，继续在原材料列示。
其他基本合理。